【裁判字號】    98,小上,11
【裁判日期】    980204
【裁判案由】    給付管理費
【裁判全文】
臺灣臺中地方法院民事裁定              98年度小上字第11號
上  訴  人  甲○○
被上訴人    三信公園華廈管理委員會
法定代理人  乙○○
上列當事人間請求給付管理費事件，上訴人對於民國97年12月17
日本院簡易庭97年度中小字第3979號第一審小額民事判決提起上
訴，本院合議庭裁定如下：
    主      文
上訴駁回。
第二審訴訟費用新臺幣壹仟伍佰元由上訴人負擔。
    理      由
一、按對於小額程序之第一審裁判之上訴或抗告，非以其違背法
    令為理由，不得為之。又上訴狀內應記載上訴理由，表明(一)
    原判決所違背之法令及其具體內容。(二)依訴訟資料可認為原
    判決有違背法令之具體事實，民事訴訟法第436條之24第2項
    、第436條之25分別定有明文。又所謂判決有違背法令，乃
    指判決不適用法規或適用不當，亦為同法第468條所明定，
    此亦為小額事件之上訴程序所準用（民事訴訟法第436條之
    32第2項參照）。再以判決有不適用法規或適用不當為上訴
    理由時，其上訴狀或理由書應有具體之指摘，並揭示該法規
    之條項或內容，若係成文法以外之法則，應揭示該法則之旨
    趣，倘為司法院解釋或最高法院之判例，則應揭示該判解之
    字號或其內容，如依民事訴訟法第469條所列第1款至第5款
    理由提起上訴時（第6款未準用，參照民事訴訟法第436條之
    32第2項規定），其上訴狀或理由書應揭示合於該條款之事
    實，上訴理由狀如未依此項方法表明者，即難認為已對原判
    決之違背法令有具體之揭示，其上訴自難認為合法，最高法
    院著有71年台上字第314號判例可資參照。再者，上訴不合
    法者，第二審法院應以裁定駁回之，民事訴訟法第444條第1
    項前段定有明文，且於小額事件之上訴程序亦準用之，此參
    照民事訴訟法第436條之32第2項規定自明。
二、本件上訴意旨略以：上訴人一向每年每月均依規定繳納管理
    費及機車停車費，並無積欠之情形，惟自97年度起因發現被
    上訴人之身分有欠真實，被上訴人法定代理人鍾東本在執行
    管委會職務及收費標準不一且不清楚，為此曾多次向其查詢
    及建議相關問題應改進時，均未獲置理，故只就應繳納管理
    費總額新台幣（下同）24,340元中繳暫時繳納15,000元，尚
    欠九千餘元保留於上訴人處，待被上訴人之法定代理人對上
    訴人所提之問題有合理合法之交待後，再清償未繳部分金額
    ，並願提供擔保。而上訴人所提之問題為：管委會向住戶收
    取費用標準不一，不清楚之依據何在？即含為何地下室及一
    至三樓住戶每月只收取1,000元管理費，超過三樓之住戶每
    月收取1,700元？被上訴人管理委員會為何享有特權，每月
    管理費只收取1,000元？事關住戶權益，被上訴人自有說明
    清楚及提供相關資料之義務云云。核其內容，僅泛稱被上訴
    人收費標準不一與不清楚，並未依民事訴訟法第436條之25
    規定，於上訴狀內表明原判決所違背之法令及具體內容，及
    依訴訟資料可認為原判決有違背法令之具體事實，揆諸前開
    說明，其上訴自非合法，應予駁回。
三、依民事訴訟法第436條之32第1項準用同法第436條之19規定
    ，第二審法院為訴訟費用之裁判時，應確定其訴訟費用額。
    而本件第二審訴訟費用額確定為新臺幣1,500元，爰諭知如
    主文第2項所示。
四、結論：本件上訴為不合法，依民事訴訟法第436條之32第1項
    、第2項、第444條第1項、第95條、第78條、第436條之19第
    1項，裁定如主文。
中    華    民    國    98    年    2     月    4     日
                  民事第三庭  審判長法  官  林洲富
                                    法  官  游文科
                                    法  官  許石慶
正本證明與原本無異。
本裁定不得抗告。
中    華    民    國    98    年    2     月    4     日
                                    書記官


司法院資訊處製作；財團法人民間司法改革基金會備份。
